臺灣屏東地方法院刑事判決　　　　　　　 95年度易字第586號
公　訴　人　臺灣屏東地方法院檢察署檢察官
被　　　告　甲○○
　　　　　　　　　　　號5樓
　　　　　　乙○○
　　　　　　　　　　（現因另案於屏東監獄竹田分監執行中）
上列被告因竊盜案件，經檢察官提起公訴（95年度偵字第5225號
），本院判決如下：
    主  文
乙○○攜帶兇器竊盜，累犯，處有期徒刑捌月。扣案之老虎鉗及
鉗子各壹支沒收。
甲○○攜帶兇器竊盜，處有期徒刑陸月，如易科罰金，以新台幣
壹仟元折算壹日。扣案之老虎鉗及鉗子各壹支沒收。
    事  實
一、乙○○曾因違反毒品危害防制條例案件，經本院以93年度簡
    字第1041號判處有期徒刑4 月確定，並於民國94年4 月27日
    縮刑期滿執行完畢。詎仍不知警惕，與其兄甲○○2 人基於
    意圖為自己不法所有之犯意聯絡，於95年8 月29日上午9 時
    10分許，由乙○○騎乘向不知情之友人何明才借得之車號TR
    L ─593 號輕機車搭載甲○○，行經屏東縣潮州鎮○○路27
    8 號整修中之冠天鳳理容院時，其二人見現場整修，認有機
    可乘，乃攜帶乙○○所有、客觀上足供兇器使用之老虎鉗及
    鉗子各1 支，於同日上午9 時30分許返回現場，分持老虎鉗
    及鉗子合力剪取馬達及燈座用之電纜線共2 袋，重約20公斤
    得手。正欲離去之際，為警當場發覺查獲，並扣得前揭作案
    用老虎鉗及鉗子各1 支。
二、案經屏東縣警察局潮州分局報請臺灣屏東地方法院檢察署檢
    察官偵查起訴。
    理  由
壹、程序方面
一、按被告以外之人於審判外之言詞或書面陳述，除法律有規定
    者外，不得作為證據；又被告以外之人於審判外之陳述，雖
    不符前4 條之規定，而經當事人於審判程序同意作為證據，
    法院審酌該言詞陳述或書面陳述作成時之情況，認為適當者
    ，亦得為證據。當事人、代理人或辯護人於法院調查證據時
    ，知有第159 條第1 項不得為證據之情形，而未於言詞辯論
    終結前聲明異議者，視為有前項之同意，刑事訴訟法第159
    條第1 項、第159 條之5 分別定有明文。本件被害人丙○○
    於警詢中之證言、卷附扣押筆錄、贓物認領保管單、扣押物
    品目錄表各1 份等均為前開刑事訴訟法第159 條第1 項之傳
    聞證據，惟被告甲○○於本院準備程序中表示不爭執證據能
    力（見本院卷第29頁95年10月30日準備程序筆錄），被告乙○○則於本院言詞辯論終結前並未就其證據能力聲明異議，
    依前開刑事訴訟法第159 條之5 第2 項之規定，上開陳述亦
    有證據能力。
貳、實體方面
一、訊據被告乙○○對於上開犯罪事實均坦承不諱，被告甲○○
    固坦承有於上開時間與被告乙○○騎車行經屏東縣潮州鎮○○路278 號整修中之冠天鳳理容院，並攜帶被告乙○○所有
    之老虎鉗及鉗子各1 支合力剪取馬達及燈座用之電纜線，惟
    矢口否認有行竊意圖，辯稱乃因當時看到有別人也正在剪電
    線，不知道這是有人的東西云云。經查：
（一）被告二人於95年8 月29日上午9 時10分許，由被告乙○○
      騎乘向不知情之友人何明才借得之車號TRL ─593 號輕機
      車搭載被告甲○○，行經屏東縣潮州鎮○○路278 號整修
      中之冠天鳳理容院時，其二人見現場整修，乃攜帶被告乙○○所有、客觀上足供兇器使用之老虎鉗及鉗子各1 支，
      於同日上午9 時30分許返回現場，分持老虎鉗及鉗子合力
      剪取馬達及燈座用之電纜線共2 袋，重約20公斤得手一情
      ，業據被告二人於警偵訊中及本院審理中供陳明確，核與
      被害人丙○○於警詢中之證述情節相符，並有老虎鉗及鉗
      子各1 支扣案，以及贓物認領保管單1 份、照片12張等附
      卷可稽，被告自白有行竊犯行之部份與事實相符，堪信為
      真。
（二）證人丙○○於警詢中證稱：冠天鳳理容院目前正在拆中，
      無人居住，但我白天都在現場看顧，現場沒有圍牆圍住，
      但我有用警示線圍起（見潮警刑字第0950026111號卷第7
      頁95年8 月29日警詢筆錄）；且自現場照片所示，該理容
      院既正進行拆除工作，並有警戒線圍起，衡情一般人應知
      該場所顯屬有所有人或管領人之狀態；被告甲○○所辯不
      知電線係有人的，顯屬卸責之詞；又被告甲○○於本院審
      理中亦供乘：在場剪線的人不是屋主（見本院卷第12 6頁
      96 年6月14日審理筆錄），更足見被告甲○○應亦明知現
      場其餘剪取電纜線之人同屬竊犯，現場之電纜線另有他人
      所有。綜上足認被告二人確有不法所有之意圖，被告甲○○所辯不足為採，本件事證明確，犯行洵堪認定。
二、按刑法第321 條第1 項第3 款之攜帶兇器竊盜罪，係以行為
    人攜帶兇器竊盜為其加重條件，此所謂兇器，其種類並無限
    制，凡客觀上足對人之生命、身體、安全構成威脅，具有危
    險性之兇器均屬之，且祇須行竊時攜帶此種具有危險性之兇
    器為已足，並不以攜帶之初有行兇之意圖為必要（最高法院
    74年3 月19日刑庭總會決議參照）。查扣案之老虎鉗及鉗子
    各1 支，以之攻擊於人，於客觀上均足以為殺害或傷害人之
    生命、身體之器械，堪認為兇器，是核被告二人所為，均係
    犯刑法第321 條第1 項第3 款之攜帶兇器竊盜既遂罪。又被
    告乙○○曾因違反毒品危害防制條例案件，經本院以93年度
    簡字第1041號判處有期徒刑4 月確定，並於94年4 月27日縮
    刑期滿執行完畢一情，有臺灣屏東地方法院檢察署刑案資料
    查註紀錄表、臺灣高等法院被告全國前案紀錄表各1 紙附卷
    可稽，其於5 年以內故意再犯本件有期徒刑之罪，為累犯，
    應依刑法第47條第1 項之規定加重其刑。爰審酌被告二人為
    圖不勞而獲而犯罪，且持兇器竊盜，易致危害，所得財物價
    值非鉅及被告甲○○犯後否認犯行等一切情狀，各量處如主
    文所示之刑。並就被告甲○○所宣告之刑，諭知易科罰金之
    折算標準。又被告行竊用之老虎鉗及鉗子各1 支，係供犯罪
    所用之物，且為被告乙○○所有，業經被告乙○○供述在卷
    （見本院卷第126 頁96年6 月14日審理筆錄），爰依刑法第
    38 條 第1 項第2 款宣告沒收。
據上論斷，應依刑事訴訟法第299 條第1 項前段，刑法第321 條
第1 項第3 款、第47條第1 項、第41條第1 項前段、第38條第1
項第2 款，判決如主文。
本案經檢察官潘國威到庭執行職務。
中　　華　　民　　國　　96　　年　　6 　　月　　28　　日
                  刑事第一庭    審判長法  官潘正屏
                                      法  官曾吉雄
                                      法  官羅培毓
以上正本證明與原本無異。
如不服本判決應於收受本判決送達後十日內向本院提出上訴書狀，
其未敘述上訴理由者，並得於提起上訴後十日內向本院補提理由
書狀（均須按他造當事人之人數附繕本）「切勿逕送上級法院」
中　　華　　民　　國　　96　　年　　6 　　月　　29　　日
                                      書記官張儷薾
附錄本案論罪科刑法條：
刑法第321條
犯竊盜罪而有左列情形之一者，處六月以上、五年以下有期徒刑
：
一  於夜間侵入住宅或有人居住之建築物、船艦或隱匿其內而犯
    之者。
二  毀越門扇、牆垣或其他安全設備而犯之者。
三  攜帶兇器而犯之者。
四  結夥三人以上而犯之者。
五  乘火災、水災或其他災害之際而犯之者。
六  在車站或埠頭而犯之者。
前項之未遂犯罰之。
